臺灣板橋地方法院刑事判決　　　　　　　96年度訴字第1125號
公　訴　人　臺灣板橋地方法院檢察署檢察官
被　　　告　乙○○
選任辯護人　孫世群　律師
被　　　告　甲○○
選任辯護人　陳世杰　律師
上列被告等因違反槍砲彈藥刀械管制條例案件，經檢察官提起公
訴（96年度偵字第4222號），本院判決如下：
    主  文
乙○○未經許可，持有可發射子彈具有殺傷力之改造手槍，處有
期徒刑參年肆月，併科罰金新臺幣捌萬元，罰金如易服勞役，以
新臺幣壹仟元折算壹日。扣案改造手槍貳支（均含彈匣壹個；槍
枝管制編號分別為：0000000000號、0000000000號）、改造子彈
壹顆均沒收。
甲○○未經許可，持有可發射子彈具有殺傷力之改造手槍，處有
期徒刑參年貳月，併科罰金新臺幣陸萬元，罰金如易服勞役，以
新臺幣壹仟元折算壹日；扣案改造手槍壹支（含彈匣壹個；槍枝
管制編號：0000000000號）、土造金屬槍管成品壹支均沒收。又
未經許可，寄藏可發射子彈具有殺傷力之改造手槍，處有期徒刑
參年貳月，併科罰金新臺幣陸萬元，罰金如易服勞役，以新臺幣
壹仟元折算壹日；扣案改造手槍貳支（均含彈匣壹個；槍枝管制
編號分別為：0000000000號、0000000000號）、改造子彈壹顆均
沒收。應執行有期徒刑伍年，併科罰金新臺幣玖萬元，罰金如易
服勞役，以新臺幣壹仟元折算壹日；扣案改造手槍參支（均含彈
匣壹個；槍枝管制編號分別為：0000000000號、0000000000號、
0000000000號）、土造金屬槍管成品壹支、改造子彈壹顆均沒收
。
    事  實
一、乙○○、甲○○2 人為朋友關係，渠2 人分別有下述之犯行
    ：
  (一)乙○○明知可發射子彈具有殺傷力之改造手槍及具有殺傷力
    之子彈，均係槍砲彈藥刀械管制條例所列管之槍枝及子彈，
    未經許可不得持有，竟仍於民國96年1 月間某日時，在臺北
    縣中和市○○路某址網路咖啡店附近，以新臺幣（下同）5
    萬元之代價，向某真實姓名年籍不詳、外號「阿明」之成年
    男子購得仿BERETTA 廠92FS型半自動手槍製造之槍枝換裝土
    造金屬槍管而成、可發射子彈具有殺傷力之改造手槍1 支（
    含彈匣1 個；槍枝管制編號：0000000000號）、仿FN廠1910
    型半自動手槍製造之槍枝換裝土造金屬槍管而成、可發射子
    彈具有殺傷力之改造手槍1 支（含彈匣1 個；槍枝管制編號
    ：0000000000號），及由玩具金屬彈殼組裝直徑約8.0mm 金
    屬彈殼而成、具有殺傷力之改造子彈2 顆，之後即未經許可
    而持有上開改造手槍、子彈等物。
  (二)甲○○明知可發射子彈具有殺傷力之改造手槍及屬槍枝主要
    組成零件之土造金屬槍管成品，均係槍砲彈藥刀械管制條例
    所列管之槍枝及槍枝主要組成零件，未經許可不得持有，竟
    仍於96年1 月間某日時，在臺北縣三重市某處，以25,000元
    之代價，向某真實姓名年籍不詳、外號「阿明」之成年男子
    購得仿BERETTA 廠84型半自動手槍製造之槍枝換裝土造金屬
    槍管而成、可發射子彈具有殺傷力之改造手槍1 支（含彈匣
    1 個；槍枝管制編號：0000000000號），及屬槍枝主要組成
    零件之土造金屬槍管成品1 支（另有非屬槍枝主要組成零件
    之仿FN廠1910型半自動手槍製造槍枝之槍身、滑套、扳機【
    上開土造金屬槍管成品、槍身、滑套、扳機所組成改造手槍
    半成品之槍枝管制編號：0000000000號】），之後即未經許
    可而持有上開改造手槍、槍枝主要組成零件等物，並藏置於
    其位於臺北縣中和市○○路64巷13弄5 號住處內。又甲○○
    另明知可發射子彈具有殺傷力之改造手槍及具有殺傷力之子
    彈，均係槍砲彈藥刀械管制條例所列管之槍枝及子彈，未經
    許可不得持有、寄藏，亦明知乙○○前開購得之改造手槍2
    支、改造子彈2 顆等物，均係槍砲彈藥刀械管制條例所列管
    之槍枝及子彈，竟仍於96年1 月間某日時，在其上址住處，
    受乙○○之託而代為保管上開改造手槍2 支、改造子彈2 顆
    等物而寄藏之，並將之均藏放於其上址住處內。嗣於96年2
    月6 日凌晨4 時許，為警於甲○○上址住處查獲甲○○、乙
    ○○2 人，並扣得上開乙○○所有、交由郭振鵬寄藏之具有
    殺傷力之改造手槍2 支、改造子彈2 顆，及上開甲○○所有
    具有殺傷力之改造手槍1 支、屬槍枝主要組成零件之土造金
    屬槍管成品1 支（另有非屬槍枝主要組成零件之槍身、滑套
    、扳機）等物，另扣得甲○○所有、與其本件犯行無關之土
    造金屬彈頭30顆、金屬彈頭半成品30顆、土造彈頭底座半成
    品25顆、土造導火孔座配件50個、電鑽1 支、鑽頭9 支、銼
    刀9 支、十字型起子1 支、通槍條1 支、鑽孔器1 支等物。
二、案經臺北縣政府警察局三重分局報請臺灣板橋地方法院檢察
    署檢察官偵查起訴。
    理  由
一、認定事實所憑之證據及理由：
  (一)證據能力部分：
  1.被告乙○○、甲○○2 人於警詢中所為分別關於另一被告郭
    振鵬、乙○○部分之供述：按被告以外之人於審判外之言詞
    或書面陳述，除法律有規定者外，不得作為證據，刑事訴訟
    法第159 條第1 項定有明文；本件被告乙○○、甲○○2 人
    於警詢中所為之供述，其中分別關於另一被告甲○○、乙○
    ○部分，對於被告甲○○、乙○○而言，均核屬被告以外之
    人於審判外之言詞陳述，且查無合乎刑事訴訟法第159 條之
    1 至同法第159 條之5 等條文所規定例外得為證據之情形，
    依前揭條文規定，自不得作為證據。
  2.證人乙○○、甲○○2 人於檢察官訊問時所為之證述：按被
    告以外之人於偵查中向檢察官所為之陳述，除顯有不可信之
    情況者外，得為證據，刑事訴訟法第159 條之1 第2 項定有
    明文；本件證人乙○○、甲○○2 人於檢察官訊問時所為關
    於另一被告甲○○、乙○○部分之證述，均已踐行合法之具
    結程序，且查無證據證明有何顯不可信之情況，依前揭條文
    規定，渠等此部分經具結所為之證述，自有證據能力；被告
    乙○○、甲○○之選任辯護人分別以證人甲○○、乙○○於
    檢察官訊問時所為之證述係審判外之陳述，應無證據能力云
    云置辯，自無足採。
  (二)被告乙○○部分：上揭被告乙○○未經許可持有可發射子彈
    具有殺傷力之改造手槍、具有殺傷力之改造子彈等犯罪事實
    ，業據被告乙○○於檢察官訊問時及本院96年2 月7 日訊問
    時、同年4 月3 日訊問時、同年4 月24日準備程序中、同年
    9 月26日審理時均坦白承認，核與證人即同案為警查獲之被
    告甲○○於偵查中檢察官訊問時結證所述之情節相符，並有
    查獲現場照片數幀在卷可稽，及改造手槍2 支、改造子彈2
    顆（其中1 顆業經試射）等扣案可資佐證。又上開改造手槍
    2 支，經送請內政部警政署刑事警察局以性能檢驗法鑑定結
    果，認送鑑改造手槍1 支（含彈匣1 個；槍枝管制編號：00
    00000000號），係由仿BERETTA 廠92FS型半自動手槍製造之
    槍枝，換裝土造金屬槍管而成之改造手槍，機械性能良好，
    可擊發適用子彈，認具殺傷力，又送鑑改造手槍1 支（含彈
    匣1 個；槍枝管制編號：0000000000號），係由仿FN廠1910
    型半自動手槍製造之槍枝，換裝土造金屬槍管而成之改造手
    槍，機械性能良好，可擊發適用子彈，認具殺傷力，此有該
    局96年2 月6 日刑鑑字第0960021397號槍彈鑑定書1 份附卷
    可憑；而上開改造子彈2 顆，經送請內政部警政署刑事警察
    局以性能檢驗法、試射法鑑定之結果，認均係由玩具金屬彈
    殼組裝直徑約8.0mm 金屬彈頭而成之改造子彈，經採樣1 顆
    試射，可擊發，認具殺傷力，此亦有該局96年3 月1 日刑鑑
    字第0960021778號槍彈鑑定書1 份在卷可按，足認被告乙○
    ○前開自白，核與事實相符。
  (三)被告甲○○部分：
  1.持有改造手槍、槍枝主要組成零件犯行部分：上揭被告郭振
    鵬未經許可持有可發射子彈具有殺傷力之改造手槍、槍枝主
    要組成零件等犯罪事實，業據被告甲○○迭於偵查中及本院
    審理時均坦白承認，核與證人即同案為警查獲之被告乙○○
    於偵查中檢察官訊問時結證所述之情節相符，並有查獲現場
    照片數幀在卷可稽，及改造手槍1 支、土造金屬槍管成品1
    支等扣案可資佐證。又上開改造手槍1 支，經送請內政部警
    政署刑事警察局以性能檢驗法鑑定結果，認送鑑改造手槍1
    支（含彈匣1 個；槍枝管制編號：0000000000號），係由仿
    BERETTA 廠84型半自動手槍製造之槍枝，換裝土造金屬槍管
    而成之改造手槍，機械性能良好，可擊發適用子彈，認具殺
    傷力，此有該局前揭96年2 月6 日刑鑑字第0960021397號槍
    彈鑑定書1 份附卷可憑；而上開土造金屬槍管成品1 支，經
    送請內政部警政署刑事警察局、內政部警政署保安組鑑定結
    果，認送鑑改造手槍半成品1 支（槍枝管制編號：00000000
    00號），分別係仿FN廠1910型半自動手槍製造槍枝之槍身、
    滑套、扳機及土造金屬槍管成品，其中土造金屬槍管成品1
    支屬內政部以86年11月24日台（86）內警字第8670683 號公
    告之槍砲主要組成零件，此亦有前揭內政部警政署刑事警察
    局96年3 月1 日刑鑑字第0960021778號槍彈鑑定書1 份、內
    政部96年9 月21日內授警字第0960871517號函文1 紙等在卷
    可按，足認被告甲○○前開自白，核與事實相符。
  2.寄藏改造手槍、子彈犯行部分：訊據被告甲○○矢口否認有
    何寄藏改造手槍、子彈犯行，辯稱：被告乙○○於購得上開
    改造手槍2 支、改造子彈2 顆後，口頭上有向伊提過要借放
    在伊住處，但一直沒有拿過來，查獲當天深夜伊係在外喝酒
    ，因被告乙○○恰巧在附近，伊乃委請被告乙○○送伊回家
    ，當時伊根本不知道被告乙○○身上攜有上開槍枝、子彈，
    之後沒多久警察即前往伊住處搜索，伊才知道被告乙○○身
    上竟攜有槍、彈云云；被告甲○○之選任辯護人則為被告郭
    振鵬辯稱：上開改造手槍、子彈等物，係被告乙○○於被告
    甲○○不知情之情況下，自行攜往被告甲○○之住處，該槍
    枝、子彈始終均係在被告乙○○之持有中，並未置於被告郭
    振鵬實力支配之下，自不能論被告甲○○以寄藏之罪責等情
    。經查：
  (1)被告甲○○於偵查中檢察官訊問時，已自承：被告乙○○確
    實有將上開槍（彈）放在伊住處，伊也知道被告乙○○將槍
    （彈）放在伊住處等語（見偵查卷第103 頁之訊問筆錄）；
    且被告乙○○於同次偵查中檢察官訊問時，亦結證略稱：伊
    於96年1 月間購得上開槍枝、子彈後，即將之置放於被告甲
    ○○住處，被告郭鎮○○○道槍、彈放在其住處，算是由被
    告郭振鵬為伊保管上開槍枝、子彈等語（見偵查卷第103 頁
    之訊問筆錄）；被告甲○○上開自白，與被告乙○○上開結
    證所述之情節，均互核相符。又上開改造手槍2 支、改造子
    彈2 顆等物，均屬具有殺傷力、為槍砲彈藥刀械管制條例所
    列管之槍枝、子彈，此已詳前述，而上開槍枝、子彈，確係
    為警於被告甲○○上址住處所查獲，此亦為被告甲○○所自
    承，並有查獲現場照片數幀等在卷可按。參合上情，足認被
    告郭振鵬確係受被告乙○○之託而代為保管上開改造手槍2
    支、改造子彈2 顆等物，並將之均藏放於其上址住處。
  (2)被告甲○○嗣於本院審理時，固翻異其前於偵查中之所言，
    改以前詞置辯，且被告乙○○於本院審理時，亦附和被告郭
    振鵬之說詞，結證略稱：伊購得上開改造手槍2 支、改造子
    彈2 顆後，就一直放在伊位於臺北縣土城市○○路○ 段46巷
    8 號之住處，並未交予被告甲○○保管，查獲當天伊攜帶上
    開槍枝、子彈到被告甲○○住處，是要拿去碧潭橋附近丟棄
    ，被告郭鎮○○○○道伊有帶槍枝、子彈過去，伊先前在檢
    察官訊問時，因為不了解情況，才會隨便亂講云云（見本院
    96年9 月26日審判筆錄第5 至第8 頁）。惟查，被告甲○○
    前於偵查中檢察官訊問時，已明確自承知悉被告乙○○將上
    開槍枝、子彈置放於其住處，此詳前述，其嗣於檢察官對於
    其寄藏槍枝、子彈之犯行提起公訴後，始於本院審理時改稱
    不知被告乙○○有攜帶槍枝、子彈前往其住處，係警員執行
    搜索後始知悉云云，顯係臨訟卸責之詞；且被告甲○○前於
    95年7 月間，已另案因寄藏改造手槍犯行為警查獲（嗣並經
    檢察官提起公訴，由本院以96年度訴字第1706號判處有期徒
    刑1 年10月，併科罰金8 萬元），此有臺灣板橋地方法院檢
    察署檢察官95年度偵字第16406 號起訴書、臺灣高等法院被
    告前案紀錄表等各1 份在卷可稽，顯見被告甲○○對於寄藏
    管制槍枝、子彈之行為涉及重大刑責乙節，已有明確之認識
    ，並有接受檢警偵訊之經驗，於此情形下，倘非被告甲○○
    確屬知悉被告乙○○將上開槍枝、子彈寄放其住處，其又焉
    有平白自招刑責，而於檢察官訊問時為前開不利於己陳述之
    理？是被告甲○○上開所辯，自無足採甚明。次者，被告乙
    ○○前於偵查中檢察官訊問時，已結證稱其於96年1 月購得
    上開槍枝、子彈後，即將之置放於被告甲○○住處，由被告
    甲○○為其保管，此亦詳前述，嗣其於本院審理時，改稱並
    未將上開槍枝、子彈交予被告甲○○保管，被告甲○○亦不
    知其有攜帶上開槍枝、子彈云云，已不無刻意迴護被告郭振
    鵬之嫌；況且，依被告乙○○於本院審理時之證述，其當天
    攜帶上開槍枝、子彈前往被告甲○○住處，係欲將之丟棄在
    碧潭橋附近，惟倘被告乙○○確有意丟棄上開槍枝、子彈，
    本可隨時將之棄置於住處附近之隱蔽場所，以求簡速，焉有
    須長途攜帶該槍枝、子彈，甘冒途中為警查獲等橫生枝節之
    風險，而必投棄於碧潭橋附近之理？又倘被告乙○○確係欲
    將上開槍枝、子彈持往特定地點丟棄，衡情其於前往被告郭
    振鵬住處前，亦會先行前往該目的地完成其丟棄之行為，以
    避免自招不必要之風險及困擾，又焉有率爾攜帶上開槍枝、
    子彈前往被告甲○○住處之理？從而，被告乙○○於本院審
    理時所為之前開證述，非但與其前於偵查中結證所述之情節
    不符，亦與常情相違，顯係欲助被告甲○○脫罪而刻意迴護
    之詞，不足採信；事證明確，被告甲○○非法寄藏改造手槍
    、子彈之犯行，堪以認定。末者，被告甲○○既係於96年1
    月間，即受被告乙○○之託而代為保管上開槍枝、子彈，並
    將之藏放於其住處內，其對於該槍枝、子彈顯已取得現實支
    配之能力，已構成寄藏之行為，被告甲○○之選任辯護人辯
    稱上開槍枝、子彈尚未置於被告甲○○之實力支配之下，不
    構成寄藏之罪等情，自無可採，此併予敘明。
  (四)綜上所述，本件事證明確，被告乙○○、甲○○之犯行，均
    堪以認定。
二、核被告乙○○所為，係犯槍砲彈藥刀械管制條例第8 條第4
    項之未經許可持有可發射子彈具有殺傷力之改造手槍罪、同
    條例第12條第4 項之未經許可持有子彈罪；被告甲○○所為
    ，則係犯槍砲彈藥刀械管制條例第8 條第4 項之未經許可持
    有可發射子彈具有殺傷力之改造手槍罪、同條例第13條第4
    項之未經許可持有槍枝主要組成零件罪，及同條例第8 條第
    4 項之未經許可寄藏可發射子彈具有殺傷力之改造手槍罪、
    同條例第12條第4 項之未經許可寄藏子彈罪；被告甲○○未
    經許可寄藏改造手槍、子彈部分，其持有之低度行為應為寄
    藏之高度行為所吸收，均不另論罪。被告乙○○以一持有行
    為，同時持有改造手槍2 支、子彈2 顆，被告甲○○以一持
    有行為，同時持有改造手槍1 支、槍枝主要組成零件之土造
    金屬槍管成品1 支，及被告甲○○以一寄藏行為，同時寄藏
    改造手槍2 支、子彈2 顆，而分別觸犯數罪名，均為想像競
    合犯，應依刑法第55條規定，分別從一較重之未經許可持有
    改造手槍罪（被告乙○○部分）、未經許可持有改造手槍罪
    （被告甲○○持有改造手槍及槍枝主要組成零件部分）、未
    經許可寄藏改造手槍罪（被告甲○○寄藏改造手搶、子彈部
    分）處斷。被告甲○○所犯上開未經許可持有改造手槍罪、
    未經許可寄藏改造手槍罪等2 罪，犯意各別，行為互殊，應
    予分論併罰。爰分別審酌被告乙○○、甲○○2 人之犯罪動
    機、目的、手段、未經許可持有管制槍枝及子彈、未經許可
    持有管制槍枝及槍枝主要組成零件、寄藏管制槍枝及子彈，
    對於社會治安之負面影響非輕，惟被告2 人上開持有、寄藏
    等犯行尚查無其他犯罪目的，行為時間亦非長期，被告甲○
    ○寄藏部分之犯行僅係受友人即被告乙○○之託而代為保管
    ，惡性尚非重大，及被告乙○○犯後坦承全部犯行，被告甲
    ○○於偵查中坦承全部犯行，然於本院審理時復否認寄藏犯
    行之犯後態度等一切情狀，分別量處如主文所示之刑，並均
    就罰金部分諭知易服勞役之折算標準，及就被告甲○○部分
    定其應執行之刑及罰金易服勞役之折算標準。扣案被告乙○
    ○所持有、並由被告甲○○寄藏之改造手槍2 支、未經試射
    之改造子彈1 顆，及被告甲○○所持有之改造手槍1 支、槍
    枝主要組成零件土造金屬槍管成品1 支等，均屬違禁物，應
    依刑法第38條第1 項第1 款規定宣告沒收。至業經鑑定機關
    試射之改造子彈1 顆，其火藥部分已因擊發而燃燒殆盡，其
    餘部分亦裂解為彈頭及彈殼，不復具子彈之外型及功能，自
    非屬違禁物，爰不另宣告沒收；而扣案於被告甲○○住處所
    扣得之上開仿FN廠1910型半自動手槍製造槍枝之槍身、滑套
    、扳機（均非屬槍枝主要組成零件，詳後述），及土造金屬
    彈頭30顆、金屬彈頭半成品30顆、土造彈頭底座半成品25顆
    、土造導火孔座配件50個、電鑽1 支、鑽頭9 支、銼刀9 支
    、十字型起子1 支、通槍條1 支、鑽孔器1 支等，均非違禁
    物，亦非供被告甲○○本件犯罪所用或預備、或犯罪所得之
    物，爰不併諭知沒收，均附此敘明。
三、公訴意旨另認被告甲○○所持有之上開仿FN廠1910型半自動
    手槍製造之改造手槍半成品1 支（槍枝管制編號：00000000
    00號），其中除土造金屬槍管成品1 支為槍枝主要組成零件
    外，該改造手槍半成品之槍身、滑套、扳機等，亦屬槍枝主
    要組成零件，被告甲○○持有上開槍身、滑套、扳機之行為
    ，亦成立槍砲彈藥刀械管制條例第13條第4 項之未經許可持
    有槍枝主要組成零件罪等情。惟查，經本院將上開改造手槍
    半成品（含槍身、滑套、扳機、土造金屬槍管成品）1 支送
    請內政部警政署保安組鑑定是否屬槍枝主要組成零件，鑑定
    結果認僅其中土造金屬槍管成品1 支屬內政部以86年11月24
    日台（86）內警字第8670683 號公告之槍砲主要組成零件，
    此有前揭內政部96年9 月21日內授警字第0960871517號函文
    1 紙在卷可憑；是上開改造手槍半成品之槍身、滑套、扳機
    等，既非屬槍砲彈藥刀械管制條例所列管之槍枝主要組成零
    件，被告甲○○持有該等零件，自無從論以公訴人所指之未
    經許可持有槍枝主要組成零件罪，其理甚明；不能證明被告
    甲○○此部分之犯罪，原應為無罪之諭知，惟公訴意旨認此
    部分與前揭被告甲○○經論罪之未經許可持有槍枝主要組成
    零件犯行間，有事實上一罪之關係，爰不另為無罪之諭知，
    亦併予敘明。
據上論斷，應依刑事訴訟法第299 條第1 項前段，槍砲彈藥刀械
管制條例第8 條第4 項、第12條第4 項、第13條第4 項，刑法第
11條前段、第55條、第42條第3 項、第38條第1 項第1 款、第51
條第5 款、第7 款，判決如主文。
本案經檢察官黃佳權到庭執行職務
中　　華　　民　　國　　96　　年　　10　　月　　11　　日
                  刑事第二庭  審判長法  官  王復生
                                    法  官  陳坤地
                                    法  官  劉景宜
以上正本證明與原本無異
如不服本判決應於送達後10日內向本院提出上訴狀
                                    書記官　謝秀青
中　　華　　民　　國　　96　　年　　10　　月　　31　　日
附錄本案論罪科刑法條全文
槍砲彈藥刀械管制條例第8 條第4 項、第12條第4 項、第13條第
4項
槍砲彈藥刀械管制條例第8條
未經許可，製造、販賣或運輸鋼筆槍、瓦斯槍、麻醉槍、獵槍、
空氣槍或第4條第1項第1款所定其他可發射金屬或子彈具有殺傷
力之各式槍砲者，處無期徒刑或5年以上有期徒刑，併科新臺幣1
千萬元以下罰金。
未經許可，轉讓、出租或出借前項所列槍枝者，處5年以上有期
徒刑，併科新臺幣1千萬元以下罰金。
意圖供自己或他人犯罪之用，而犯前二項之罪者，處無期徒刑或
7 年以上有期徒刑，併科新臺幣 1 千萬元以下罰金。
未經許可，持有、寄藏或意圖販賣而陳列第1項所列槍枝者，處
3年以上10年以下有期徒刑，併科新臺幣700萬元以下罰金。
第1項至第3項之未遂犯罰之。
槍砲彈藥刀械管制條例第12條
未經許可，製造、販賣或運輸子彈者，處1年以上7年以下有期徒
刑，併科新台幣500萬元以下罰金。
未經許可，轉讓、出租或出借子彈者，處6月以上5年以下有期徒
刑，併科新台幣300萬元以下罰金。
意圖供自己或他人犯罪之用，而犯前二項之罪者，處3年以上10
年以下有期徒刑，併科新台幣700萬元以下罰金。
未經許可，持有、寄藏或意圖販賣而陳列子彈者，處5年以下有
期徒刑，併科新台幣300萬元以下罰金。
第1項至第3項之未遂犯罰之。
槍砲彈藥刀械管制條例第13條
未經許可，製造、販賣或運輸槍砲、彈藥之主要組成零件者，處
3年以上10年以下有期徒刑，併科新台幣700萬元以下罰金。
未經許可，轉讓、出租或出借前項零件者，處1年以上7年以下有
期徒刑，併科新台幣500萬元以下罰金。
意圖供自己或他人犯罪之用，而犯前二項之罪者，處5年以上有
期徒刑，併科新台幣1千萬元以下罰金。
未經許可，持有、寄藏或意圖販賣而陳列第1項所列零件者，第
6月以上5年以下有期徒刑，併科新台幣 300 萬元以下罰金。
第1項至第3項之未遂犯罰之。
